臺灣桃園地方法院刑事判決
                                      110年度易字第566號
                                      110年度易字第628號
                                      110年度易字第651號
公  訴  人  臺灣桃園地方檢察署檢察官  
被      告  蔡志明


上列被告因違反保護令等案件，經檢察官提起公訴（110年度偵
字第16446號）及追加起訴（110年度偵字第12519、17332號），
本院判決如下：
    主  文
一、丁○○犯如附表一所示之罪，各處如附表一所示之刑。有期徒
    刑部分，應執行有期徒刑壹年肆月；拘役部分，應執行拘役
    捌拾日，有期徒刑及拘役如易科罰金，均以新臺幣壹仟元折
    算壹日。
二、丁○○其餘被訴部分無罪。
    事  實
一、丁○○與丙○○於民國109年11月前某段時間內曾為未同居之男
    女朋友，因分手有嫌隙。丁○○於109年12月18日晚間某時許
    ，在丙○○位在桃園市○○區○○路0段000巷00弄0號（下稱介壽
    址）住家前和丙○○爭執，丙○○之子甲○○上前排解，丁○○竟基
    於恐嚇危害安全之犯意，當場以「要烙人來給甲○○好看」此
    加害身體之語恫嚇丙○○及甲○○，使丙○○及甲○○心生畏懼，致
    生危害於安全。同日不久後至109年12月28日間，丁○○又接
    續上開恐嚇危害安全之犯意，數次當面或撥打電話對丙○○稱
    「叫妳兒子在外面小心一點」、「我會找人教訓他」、「不
    要被我堵到」等加害身體之語恫嚇丙○○及甲○○，使丙○○及甲○○心生畏懼，致生危害於安全。（即110年度偵字第12519號
    部分）
二、丁○○為上開行為後，復為如附表二、三所示等行為（均經檢
    檢察官為不起訴處分），丙○○忍無可忍透過警員向臺灣桃園
    地方法院聲請緊急保護令，嗣警員於110年2月25日上午10時
    55分當面交付110年度司緊家護字第7號民事緊急保護令（下
    稱系爭保護令）予丁○○，丁○○明知系爭保護令裁定命其不得
    對丙○○、甲○○實施身體或精神上不法之侵害行為，亦不得對
    丙○○騷擾、接觸、跟蹤、通話及通信之聯絡行為，且應遠離
    介壽址住家及丙○○之工作場所即桃園市○○區○○路000號（下
    稱大興址）均至少10公尺，丁○○竟分別為下列犯行：
　㈠丁○○於110年3月17日晚間7時35分許，騎腳踏車行經介壽址巷
    口時，遇見亦行經該處之丙○○後離去，丙○○見狀立即報警（
    此部分詳後不另為無罪諭知說明），警員抵達介壽址巷口與
    丙○○談話時，丁○○於同日晚間7時42分許，騎腳踏車折返介
    壽址巷口，明知其不得騷擾及接觸丙○○，且無視警員一再警
    告，仍基於違反保護令之犯意，下車靠近站在警員身旁之丙○○，以數度說話、大聲說話、手指丙○○等方式騷擾丙○○，而
    違反系爭保護令。（即110年度偵字第17332號部分）
　㈡丁○○於110年3月24日中午12時40分，行經大興址附近，基於
    違反保護令及公然侮辱之犯意，大喊「丙○○去給人幹，生雜
    種兒子」，以此方式騷擾丙○○及貶損丙○○名譽，復於同日下
    午5時前某時許，接續前開違反保護令之犯意，在介壽址住
    家門口地上放置內容為「林明旺你孬種，丙○○豆芽菜，眾人
    幹（生雜菜種子）」之紙條，以此騷擾丙○○而違反系爭保護
    令。（即110年度偵字第16446號起訴書附表編號1、2部分）
  ㈢丁○○於110年3月27日下午4時許，行經介壽址附近，基於違反
    保護令及公然侮辱之犯意，大喊「幹你娘，丙○○（台語）」
    ，復於同日晚間7時許行經介壽址附近，接續前開犯意，大
    喊「幹你娘，丙○○（台語）」，以此等方式騷擾丙○○及貶損
    丙○○名譽而違反系爭保護令。（即110年度偵字第16446號起
    訴書附表編號4、5部分）
　㈣丁○○於110年3月28日晚間9時25分，行經介壽址附近，基於違
    反保護令及公然侮辱之犯意，大喊「丙○○操機掰，欠人幹（
    台語）」，以此騷擾丙○○及貶損丙○○名譽而違反系爭保護令
    。（即110年度偵字第16446號起訴書附表編號6部分）
　㈤丁○○於110年3月29日晚間9時，行經介壽址附近，基於違反保
    護令及公然侮辱之犯意，大喊「丙○○去給人幹（台語）」，
    以此騷擾丙○○及貶損丙○○名譽而違反系爭保護令。（即110
    年度偵字第16446號起訴書附表編號7部分）
　㈥丁○○於110年4月1日下午5時55分（起訴書誤載為下午5時50分
    ），行經介壽址附近，基於違反保護令及公然侮辱之犯意，
    大喊「丙○○偷客兄，去給人幹，幹（台語）」，以此騷擾丙○○及貶損丙○○名譽，復於同日晚間6時至8時間某時許，接續
    前違反保護令之犯意，在介壽址住家外地上丟紙條1張【紙
    條為丙○○接受媒體採訪控訴丁○○照片，背面寫有「幹、爽、
    幹結他爽、欄等字眼（其餘不清楚）】之方式騷擾丙○○，而
    違反系爭保護令。（即110年度偵字第16446號起訴書附表編
    號8、9部分）
　㈦丁○○於110年4月2日上午10時至10時30分間某時許，基於違反
    保護令之犯意，以紙條（丙○○接受媒體採訪控訴丁○○之照片
    ）包冥紙丟置在介壽址住家外地上之方式騷擾丙○○，復於翌
    日（3日）凌晨0時6分許，接續前違反保護令之犯意並另起
    公然侮辱犯意，行經介壽址附近時，大喊「丙○○去跟人討客
    兄相幹（台語）」，以此騷擾丙○○及貶損丙○○名譽，而違反
    系爭保護令。（即110年度偵字第16446號起訴書附表編號10
    、11部分）
　㈧丁○○於110年4月5日晚間7時25分，行經介壽址附近，基於違
    反保護令及公然侮辱之犯意，大喊「丙○○...去相幹（台語
    ）」，以此騷擾丙○○及貶損丙○○名譽而違反系爭保護令。（
    即110年度偵字第16446號起訴書附表編號12部分）
　㈨丁○○於110年4月7日下午4時50分前某時，基於違反保護令
　　之犯意，寄2封信至大興址工作場所【1封內容為「我知道你
    ...狂打炮而已...面子對你...尤其林明旺..雜種子...就是
    愛相幹...我...」（其餘不清楚）；另1封內容為「你我以
    前算也是同事，也有一起過幹過你。看不慣你倆作為，所以
    網路影片幫你們傳出至台灣各地，我也去過澎湖，很快就有
    消息傳出來。讓你們三個出名，我們相幹也有一段時間，知
    道我是誰嗎，你男人太多、太多，也騙我太多、太多」（起
    訴書漏載部分信件內容）】，由丙○○於110年4月7日下午4時
    50分收受該2封信，以此方式騷擾丙○○而違反系爭保護令。
    （即110年度偵字第16446號起訴書附表編號14部分）
　㈩丁○○於110年4月9日下午4時52分，行經介壽址附近，基於違
    反保護令及公然侮辱之犯意，大喊「丙○○跟客兄去相幹（台
    語）」，以此騷擾丙○○及貶損丙○○名譽而違反系爭保護令。
    （即110年度偵字第16446號起訴書附表編號15部分）
　丁○○於110年4月10日下午4時10分前某時許，基於違反保護令
    之犯意，在介壽址住家門口塞紙條1張【紙條內容為：有黑
    道背景好棒喔、用兄弟壓人，告訴你作里來，很得意是嗎，
    一絲不掛，跟正義哥打炮嚷嚷叫好精彩...鉦提醒你。（起
    訴書漏載紙條內容）】，以此方式騷擾丙○○而違反系爭保護
    令。（即110年度偵字第16446號起訴書附表編號16部分）
　丁○○於110年4月11日晚間8時18分，行經介壽址附近，基於違
    反保護令及公然侮辱之犯意，大喊「丙○○要看你相幹的A片
    喔（台語）」，以此騷擾丙○○及貶損丙○○名譽而違反系爭保
    護令。（即110年度偵字第16446號起訴書附表編號17部分）
　丁○○於110年4月14日下午4時50分前某時，基於違反保護令之
    犯意，寄1封信至大興址工作場所（內容為「對你沒什可言
    了，只知道你要錢就是用基巴去換，找人相幹不要臉。鉦提
    醒你」，信封上收件人寫「丙○○妓女」），由丙○○於110年4
    月14日下午4時50分收受該封信，以此方式騷擾丙○○而違反
    系爭保護令。（即110年度偵字第16446號起訴書附表編號18
    部分）
　丁○○於110年4月19日上午7時40分前某時許，基於違反保護令
    及公然侮辱之犯意，至大興址工作場所之機車停車棚，在丙○○停放機車處附近地面置放寫有「丙○○假日都去當妓女，鉦
    」的紙板4塊，由丙○○於110年4月19日上午7時40分發現，以
    此方式騷擾丙○○及貶損丙○○名譽而違反系爭保護令。（即11
    0年度偵字第16446號起訴書附表編號19部分）
　丁○○於110年4月20日晚間10時35分，基於違反保護令之犯意
    ，至介壽址住家門口塞紙條（紙條內容不明），以此方式騷
    擾丙○○及靠近介壽址住家10公尺內，而違反系爭保護令。（
    即110年度偵字第16446號起訴書附表編號20部分）
　丁○○於110年4月21日晚間8時25分，行經介壽址附近，基於違
    反保護令及公然侮辱之犯意，大喊「丙○○跟客兄到桃園至中
    壢去做流鶯妓女（台語）」，以此騷擾丙○○及貶損丙○○名譽
    而違反系爭保護令。（即110年度偵字第16446號起訴書附表
    編號21部分）
　丁○○於110年4月22日下午4時30分前某時，基於違反保護令之
    犯意，寄2封信至大興址工作場所（1封內容為「我是鉦你毒
    別人比你更毒，要不要幫你宣傳你假日在桃市中山路文昌公
    園作流鶯，宣傳出去給台、澎、金、馬的人都知道。這也是
    教你作人要老實，不要為了打砲相幹，做出害人的事，你就
    是這樣，想不想你相幹肉片，時間到自然就看得到」；另一
    封內容為「...講明白...叫林明旺來..林明旺..嗆兄弟還是
    要兄弟處理不來林明旺就用兄弟處理」，另信封上收件人均
    寫「丙○○妓女」，起訴書漏載部分內容），由丙○○於110年4
    月22日下午4時30分收受該2封信，以此方式騷擾丙○○而違反
    系爭保護令。（即110年度偵字第16446號起訴書附表編號22
    部分）
　丁○○於110年4月23日上午9時30分前某時，基於違反保護令之
    犯意，寄1封信至大興址工作場所【內容為「你應知道我是
    誰，給你三天時間..找我，下星期三絕對公開，另外一位用
    兄弟處理你有兄弟背景。你太看不起人太白目。有種叫雜種
    子找我」，信封上收件人寫「丙○○妓女」（起訴書漏載信上
    內容）】，由丙○○於110年4月23日上午9時30分收受該封信
    ，以此方式騷擾丙○○而違反系爭保護令。嗣丁○○於同日下午
    5時36分，行經介壽址附近，承前違反保護令之犯意及另起
    公然侮辱之犯意，大喊「丙○○明天要去哪做流鶯，我去找你
    （台語）」，以此騷擾丙○○及貶損丙○○之名譽。（即110年
    度偵字第16446號起訴書附表編號23、24部分）
    理  由
壹、有罪部分
一、本判決援引之供述及非供述證據係依法取得，並經本院於審
    理期日踐行合法之調查，檢察官、被告丁○○迄本院言詞辯論
    終結前，皆未爭執證據能力，自均得採為判決之基礎。
二、認定事實所憑證據及理由
  事實欄一、部分
    訊據被告坦承其於109年12月有次去告訴人丙○○家，告訴人
    甲○○從樓上下來與其發生爭執，其有向甲○○說「你再這樣不
    尊重長輩，不要被我遇到，下次我就會閃你巴掌」，接下來
    的幾天，其亦有數次以電話或當面向丙○○說「叫你兒子在外
    面小心一點」、「我會找人教訓他」、「不要被我堵到」等
    語（見本院卷第218-219頁），惟矢口否認有何恐嚇危害安
    全之犯行，並辯稱：我去丙○○家遇到甲○○該次，我不是說「
    烙人」，是說「你再這樣不尊重長輩，不要被我遇到，下次
    我就會閃你巴掌」，另外我說「叫你兒子在外面小心一點」
    、「我會找人教訓他」、「不要被我堵到」等語，不是真的
    要找人打甲○○，只是希望甲○○能尊重長輩，不然我會閃甲○○
    巴掌云云。
　⒈甲○○於110年1月13日之警詢中證稱：109年12月的某日下午，
    被告在介壽址住家不斷叫囂稱我媽出門是要去找男人，我媽
    為了自清叫我下樓證明她只是要跟我出去吃飯，那是我第一
    次介入被告跟我媽的糾紛，當天晚上被告又來鬧事，我受不
    了被告一直造成我家及鄰居的困擾，請被告離開，被告即語
    帶威脅揚言要找人給我好看，後來被告的三個家人到場說他
    們也沒辦法介入，被告更於警方到場時向我揮拳，因為我媽
    擋在我前面，導致我跟我媽都受傷（傷害部分均未據告訴）
    ，之後被告仍持續來我家鬧事，也不只一次對我媽說「叫你
    兒子在外面小心一點」、「不要被我堵到」，被告打電話騷
    擾我媽的時候提到我，也一樣說一些要堵我、對我不利的話
    ，我記得被告有這樣的行為是從109年11月開始一直到110年
    都有，幾乎都是針對我媽持續騷擾等語（見偵卷2第21-23頁
    ）、丙○○於110年1月26日之警詢中證稱：我與被告短暫交往
    過，後來我不願意跟被告來往，被告開始以各種方式騷擾我
    ，被告於109年12月18日酒後到我家騷擾喧鬧，並與我兒子
    發生口角，揚言要烙人來，被告還找他兒子跟媳婦過來，藉
    著人多勢眾出手攻擊我兒子，在那之後數次來我家鬧事也當
    我面說「叫你兒子在外面小心一點」、「我會找人教訓他」
    等語（見偵卷2第29-30頁）、丙○○於110年4月30日訊問中（
    民事通常保護令案件）供稱：被告於109年12月28日時也會
    對甲○○施暴，就是喝了酒來我家大亂（見家護卷110年4月30
    日訊問筆錄）。
  ⒉依甲○○、丙○○上開證詞及被告上開坦承部分之供述，可知，
    被告於109年12月18日晚間某時許至丙○○介壽址住家與甲○○
    發生爭執，確有說出欲對甲○○身體不利之話語。被告雖否認
    有講「要烙人來給甲○○好看」，惟甲○○及丙○○均證稱當日有
    被告的兒子及媳婦到場（與被告審理中供承：後來我有叫我
    兒子去拿回我的手機等語相符，見本院卷第218頁），足見
    被告確實有「烙人」到現場的狀況，且被告坦承於109年12
    月18日後數日確實也有數次講過「我會找人教訓他」（見本
    院卷第219頁），而「要烙人來給甲○○好看」與「我會找人
    教訓他」係十分相似之話語，可徵被告有講類似話語之習慣
    ，是依當日多人到場之狀況及被告用語習慣，應認甲○○、丙○○證稱被告當日有講「要烙人來給甲○○好看」之情，可以採
    信。又依甲○○、丙○○上開證述及被告上開坦承之供述，可知
    ，被告於109年12月18日晚間後之數日，確有數次當面或以
    電話向丙○○說出「叫你兒子在外面小心一點」、「我會找人
    教訓他」、「不要被我堵到」等欲對甲○○身體不利之話語之
    事實為真。
　⒊承上，被告、丙○○及甲○○雖未能明確供述被告於109年12月18
    日後數次當面及以電話向丙○○說上開欲對甲○○身體不利之話
    語究竟持續到何時。然甲○○上開證述提及被告自109年11月
    起至110年間均有針對丙○○持續騷擾，惟就自己與被告之糾
    紛僅提及109年12月間，參以丙○○上開證述提及之2個日子為
    109年12月18日及109年12月28日，自可認被告對丙○○當面或
    以電話講「叫你兒子在外面小心一點」、「我會找人教訓他
    」、「不要被我堵到」等語，至少曾持續到109年12月28日
    。另依甲○○上開證述，亦可知悉丙○○有將被告當面及電話所
    講上開話語轉知甲○○知悉。是綜合壹、二、⒈⒉⒊所論，被告
    客觀上確有為事實欄一、所載之行為，可以認定。
　⒋又被告一再供述其講上開欲對甲○○身體不利之話語，係要提
    醒甲○○尊重長輩否則會被被告閃巴掌等語（見本院卷第219
    頁），足見被告主觀上確係以上開話語對甲○○、丙○○為將傷
    害甲○○身體惡害之通知（且甲○○業經丙○○之轉述而收到惡害
    之通知如前述）。另被告以「要烙人來給甲○○好看」、「叫
    你兒子在外面小心一點」、「我會找人教訓他」、「不要被
    我堵到」等語恐嚇之對象雖為甲○○，但丙○○基於母親保護子
    女天性及恐因自己之前男友造成自己兒子甲○○受害之立場，
    自足認被告上開所講話語亦能使身為母親之丙○○承受嚴重精
    神壓力及安全威脅，故丙○○也是上開話語恐嚇之對象，可以
    認定。
　⒌綜上小結，被告於109年12月18日晚間某時至109年12月28日
    間，客觀上確有以上「要烙人來給甲○○好看」、「叫你兒子
    在外面小心一點」、「我會找人教訓他」、「不要被我堵到
    」等語對甲○○、丙○○為惡害之通知，主觀上亦有恐嚇之犯意
    ，且被告所辯與甲○○、丙○○之證詞不符不可採，故被告有為
    事實欄一、所載行為之事證明確，犯行堪以認定，自應依法
    論科。　
  事實欄二、㈠部分
    訊據被告坦承於110年3月17日晚間7時42分許有騎腳踏車至
    介壽址巷口，惟矢口否認有何違反保護令之犯行，並辯稱：
    我是因為110年3月17日晚間7時35分騎腳踏車經過介壽址附
    近遇到丙○○，看到丙○○剛好從介壽址住家走出來用手機照我
    ，我馬上離開並打電話問警局丙○○是否又告我，警局表示已
    經派警員過去，我才折返介壽址巷口，我是要找警察解釋，
    雖然靠丙○○距離很近，但我沒有跟丙○○說話云云。
　⒈經查，本院於110年2月25日核發系爭保護令，命被告不得對
    丙○○為任何騷擾、接觸、跟蹤、通話及通信行為，亦命被告
    不得靠近介壽址住家及大興址工作場所10公尺內，且被告於
    110年2月25日上午10時55分收受系爭保護令及接受警員之告
    誡等情，有系爭保護令、家庭暴力相對人約制告誡書及保護
    令執行紀錄表可證（見偵卷1第185-189頁、本院卷第149-15
    0頁），自堪認被告於110年2月25日上午10時55分已知悉系
    爭保護令及其上所命限制。又家庭暴力防治法第2條第4款規
    定，騷擾係指任何打擾、警告、嘲弄或辱罵他人之言語、動
    作或製造使人心生畏怖情境之行為。另依接觸之文字意義，
    係指觸摸、靠近或往來。
　⒉依本院勘驗警員110年3月17日晚間7時35分至7時49分之密錄
    器影片（勘驗詳細過程如本院卷附之勘驗筆錄，見本院卷第
    221-225頁）顯示：2名警員與蔡姿閔於110年3月17日晚間7
    時40分許站在介壽址巷口談話，被告則於110年3月17日晚間
    7時42分騎腳踏車來到介壽址巷口停放腳踏車後，走向警員
    ，警員馬上對被告表示「你不能從這裡過」、「你不能在這
    裡」，被告卻無視丙○○與警員之距離甚近，仍走向警員數度
    說話，甚至一度還大聲說「沒有」及手指趙姿敏等情，自堪
    認被告於110年3月17日晚間7時42分時，確有接觸（即靠近
    ）警員身旁之丙○○之行為，且警員警告被告時，被告仍不馬
    上離開，執意一直說話、甚至大聲說話，其行為與上開騷擾
    及觸摸之定義相符，是被告有違反系爭保護令之行為，堪以
    認定。再家庭暴力防治法之違反保護令罪，以被告違反法院
    依該法第14條第1 項、第16條第3項所為之裁定為要件，一
    旦被告有違反保護令之行為，不論被告之主觀為何，即構成
    犯罪，性質上屬於行為犯，因若令被告得藉各種主觀上目的
    或動機脫免違反保護令行為之認定，將使保護令保護被害人
    之目的直接喪失、相關限制成為具文，故被告抗辯其主觀上
    不是要找丙○○，是要找警員解釋云云，仍不能解免被告已經
    違反系爭保護令之事實。
　⒊綜上小結，被告有為事實欄二、㈠所示行為之事證明確，且所
    辯均不足採，犯行堪以認定，自應依法論科。　
  事實欄二、㈢㈣㈤㈧㈩部分
  ⒈訊據被告坦承其有為事實欄二、㈢㈣㈤㈧㈩所示之行為（見本
    院卷第170-171、217、241頁），核與丙○○於警詢中之證述
    相符（見偵卷1第56、59-60、65-71、133-137、139-141頁
    ），復有監視器擷取照片（見偵卷1第61-62、77、171、175
    、177、179頁）及偵卷1所附光碟內錄音檔、影片檔為證，
    堪認被告此部分之任意性自白與事實相符，可以採信。
  ⒉次查，被告於事實欄二、㈢㈣㈤㈧㈩所大喊之詞彙均為性相關詞
    彙，並多含諷刺、羞辱女性性關係混亂、隨便進而貶低女性
    名譽之字眼，自足令丙○○感到痛苦及畏怖，確屬騷擾行為有
    違系爭保護令。再觀諸介壽址住家、巷口及附近現場照片（
    見偵卷1第87-88、96-97頁），可見周邊有許多住家，是於
    被告經過介壽址附近大喊事實欄二、㈢㈣㈤㈧㈩詞彙時，足以
    讓附近多數鄰居共同聽聞，致丙○○於鄰里間之名譽遭貶損，
    亦可認定。另就事實欄二、部分，觀諸監視器擷取照片（
    見偵卷1第177、179頁），可見被告已來到介壽址住家門口
    塞紙條，顯然違反系爭保護令所定遠離介壽址10公尺及禁止
    騷擾丙○○之誡命。綜上小結，被告有為事實欄二、㈢㈣㈤㈧㈩
    所載行為之事證明確，犯行堪以認定，均應依法論科。
  事實欄二、㈡㈥㈦㈨部分
    訊據被告坦承有於事實欄二、㈡㈥㈦所載時、地，大喊所載詞
    彙之行為，惟否認有寄信至大興址工作場所、放置紙條、紙
    條包冥紙、紙板在大興址工作場所停車場或介壽址住家旁地
    上之行為，並辯稱：那些紙條、紙板不是我寫的，不是我寄
    的，不是我擺的，不是我放的云云。
  ⒈經查，被告就於事實欄二、㈡㈥㈦所載時、地，有大喊所載詞
    彙之行為，於審理中坦承不諱（見本院卷第217頁），核與
    丙○○於警詢中之證述相符（見偵卷1第43-47、65-71、133-1
    37、139-141頁），復有監視器擷取照片（見偵卷1第51-52
    、77、98、171、181頁）及偵卷1所附光碟內錄音檔為證，
    堪認被告此部分之任意性自白與事實相符，且於事實欄二、
    ㈡㈥㈦所載時、地大喊所載詞彙之行為，依本院前開壹、二、
    ⒉所論，此等行為已構成公然侮辱及違反保護令之行為。
  ⒉次查，丙○○於事實欄二、㈡㈥㈦㈨所載時、地，分別看到或
    收到各欄所示之紙條、紙條包冥紙、紙板及信件等情，業據
    丙○○於警詢中證述明確（見偵卷1第43-47、65-71、133-137
    、139-141頁），復有紙條、丙○○指認紙條實際放置位置、
    紙條包冥紙、紙條包冥紙實際放置位置、紙板、紙板實際置
    放位置、信封、信件等之翻拍照片可佐（見偵卷1第49、81
    、89-92、93-95、145、147-153、155-157、159-160、161-
    165、167-169頁），自堪信為真實。
  ⒊承上，本院基於下列理由，認事實欄二、㈡㈥㈦㈨所載之紙
    條、紙條包冥紙、紙板及信件等，確實均為被告置放在介壽
    址住家外地上、置放在大興址工作場所停車場、寄信至大興
    址工作場所無誤：
   ⑴由被告之行為觀之
   ①依臺灣桃園地方檢察署檢察官（下稱桃園地檢署）110年度
     偵字第14362號、110年度偵字第8177號不起訴處分書之記
     載，被告坦承於109年12月19日至110年2月18日間，曾有如
     附表二、三所載塞紙條至丙○○機車置物箱、安全帽內之行
     為（見本院卷第29-31、33-35頁），復依本院110年度家護
     字第499號通常保護令之記載，被告於110年1月22日上午3
     時25分、110年1月25日上午0 時47分，110年1月30日上午0
     時25分、110年1月31日上午0 時13分、110年2月8日上午1
     時50分、110年2月10日下午6 時46分、110年2月12日上午3
     時56分、110年2月12日上午2 時44分、110年2月14日下午1
     1時19分，均有前往介壽址住家放置字條在住處大門門縫或
     丙○○停放住家旁的機車上（見本院卷第37-39頁）。
   ②參以被告確有為事實欄二、所載於110年4月20日晚間10
     時35分到介壽址塞紙條之行為業如前述，足見以書寫文字
     在紙上，再配合各種放置方式、放置地點，騷擾丙○○係
     被告自109年12月19日至110年4月間之慣常行為（最高法院
     104年度台上字第2128號判決意旨參照）。
   ⑵由紙條、紙條包冥紙、紙板、信件中內容觀之
   ①依被告於審理中供承：丙○○和我交往的時候，就有跟林明旺
     在一起，110年1月26日那次我要和丙○○說話，林明旺就衝
     過來打我等語（見本院卷第228頁）、被告於本院110年5月
     4日訊問時供承：我跟丙○○在一起2年多，丙○○她有2、3個
     男人，我很不甘願等語（見聲羈卷第43頁）、丙○○於110年
     2月18日警詢時證稱：林明旺是我公司同事，上次（即110
     年1月26日）陪我回家跟被告發生衝突，我跟林明旺只是同
     事，非男女朋友等語（見偵卷4第21-24頁）、丙○○於110年
     4月2日警詢時證稱：事實欄二、㈥㈦之紙條是我與林明旺於1
     10年2月參加台灣互聯警政時報之影片截圖，當時我希望社
     會大眾注意到這種狀況，保護婦女等語（見偵卷1第65-67
     頁），參以被告於109年12月19日至110年2月18日間，曾寫
     如附表二編號1-8所示內容之紙條，足見被告對林明旺有相
     當怨懟之情，且有不斷懷疑丙○○有很多男人之思想，並對
     此產生高度怨恨情緒。又依前開壹、二、所論，被告確於
     110年3月至4月間經常性的使用性相關詞彙詆毀丙○○之性關
     係隨便、混亂。
   ②承上，被告對林明旺有怨懟、對丙○○有怨恨及經常以性相關
     之詞彙詆毀丙○○之情事，而細譯事實欄二、㈡㈥㈨所載
     之紙條、紙板、信件上所載內容，無非均係有關謾罵林明
     旺、詆毀丙○○討客兄、做妓女等內容，
　　 並與被告於事實欄二、㈢㈣㈤㈧㈩所大喊使用之詞彙相當（事
     實欄二、㈦之紙條上照片亦為趙姿敏與林明旺）。另事實欄
     二、㈡㈥㈦㈨所載期間與被告、林明旺發生衝突之時間緊
     密相連。
   ⑶由被告遭羈押後丙○○即未再收受紙條、紙條包冥紙、紙
     板或信件之狀況觀之
   ①查被告於110年5月3日下午3時25分遭警員持檢察官拘票拘提
     ，於同年月4日下午3時21分經檢察官訊問後聲請本院羈押
     ，本院於同年月4日訊問後命被告自同日開始偵查中之羈押
     ，嗣檢察官於110年6月22日將本案提起公訴，本院復於110
     年6月22日命被告開始審判中之羈押，被告至110年7月1日
     始具保停止羈押等情，有職務報告、譯文、拘票、拘提逮
     捕通知書、訊問筆錄、押票、刑事被告保證書為證（見偵
     卷1第191-193、197、201-202、421-425頁、聲羈卷第47-4
     9、67頁、本院卷第53-61、69、115-116頁）。
   ②依上可知被告於110年5月4日至110年7月1日間遭本院羈押，
     而丙○○於本院110年7月14日審理時證稱：110年5月後，被
     告因為被羈押才沒有來亂我等語（見本院卷第176頁）。足
     見自被告遭羈押後，丙○○才沒有再遭人謾罵或遭放置紙條
     、紙板、寄信到公司或住家的狀況。
　 ⑷綜合前開壹、二、⒊⑴至⑶所述，被告於109年12月至110年5
     月4日間對林明旺、丙○○分別心懷怨懟、怨恨，且於109年1
     2月至110年4月間有寫紙條騷擾丙○○之習慣，另事實欄二、
     ㈡㈥㈦㈨所載之紙條、紙板、信件之內容均與林明旺、丙○○相關，更與被告先前遭不起訴時所寫內容、本案謾罵之
     詞彙有關、相似，自足認事實欄二、㈡㈥㈦㈨所載擺放紙
     條、紙條包冥紙、紙板及寄信之行為確係被告所為，且此
     等行為確屬家庭暴力防治法所定義之騷擾行為而違反系爭
     保護令。　 
  ⒋再查，事實欄二、所示紙板之內容，已揭露丙○○之名字，並
    放在公眾得出入看見之處，有紙板放置位置照片可憑（見偵
    卷1第159-160頁），是被告為事實欄二、之行為除違反系
    爭保護令外，尚構成公然侮辱。
  ⒌綜上小結，被告有為事實欄二、㈡㈥㈦㈨所示之行為之事證
    明確，且所辯與證據資料不符不足採，犯行堪以認定，自應
    依法論科。
三、論罪【檢察官已當庭就各罪分別為減縮或更正起訴書所載法
    條（見本院卷第169-170、216、242頁），以下係依檢察官
    減縮及更正後之法條論罪】
　事實欄一、部分
　  核被告於事實欄一、所為，係犯刑法第305條恐嚇危害安全
    罪。又被告於事實欄一、所載之密接時空，基於同一犯意，
　　先後多次以「要烙人來給甲○○好看」、「叫妳兒子在外面小
    心一點」、「我會找人教訓他」、「不要被我堵到」等言詞
    為惡害之通知，係侵害同一法益，各行為獨立性薄弱，依一
    般社會健全觀念，在時間差距上難以強行分離，應視為數個
    舉動之接續施行予以評價一行為之接續犯。另被告以一行為
    恐嚇丙○○及甲○○，為一行為侵害數法益之想像競合犯，自應
    從一罪處斷。
　事實欄二、㈠部分
　　核被告於事實欄二、㈠所為係犯家庭暴力防治法第61條第2款
    之違反保護令罪。又被告於事實欄二、㈠所載之密接時空，
    基於同一犯意，先後為接觸（即靠近）丙○○及不斷說話、大
    聲說話、手指趙姿敏騷擾丙○○之行為，係侵害同一法益，各
    行為獨立性薄弱，依一般社會健全觀念，在時間差距上難以
    強行分離，應視為數個舉動之接續施行予以評價為接續犯。
　事實欄二、㈢㈣㈤㈧㈩部分
　⒈核被告於事實欄二、㈢㈣㈤㈧㈩所為，均係犯家庭暴力防治法
    第61條第2款及刑法第309條第1項之公然侮辱罪。又被告於
    事實欄二、㈢所載密接時空，基於同一目的，先後2次大喊「
    幹你娘，丙○○」侵害同一法益，各行為獨立性極為薄弱，依
    一般社會健全觀念，在時間差距上難以強行分離，應視為數
    個舉動接續施行予以評價為一行為之接續犯。
　⒉再被告於事實欄二、㈢㈣㈤㈧㈩所為，均係以一行為觸犯數罪
    名之想像競合犯，應從一重以違反保護令罪處斷。另被告於
    事實欄二、㈢㈣㈤㈧㈩之行為，時間、空間均有一定之間隔，
    行為亦有不同，顯係基於各別之犯意所為，自應分論併罰。
    　
  事實欄二、部分
    核被告於事實欄二、所為，係犯家庭暴力防治法第61條第2
    款、第4款之違反保護令罪。而以一行為同時違反家庭暴力
    防治法第61條各款規定，僅構成單純之一罪，併此敘明。
  事實欄二、㈡㈥㈦部分
  ⒈核被告於事實欄二、㈡㈥㈦所為，均係犯家庭暴力防治法第61
    條第2款及刑法第309條第1項之公然侮辱罪。又被告於事實
    欄二、㈡㈥㈦各欄分別所載之密接時空，各基於同一目的，先
    後為先大喊再放置紙條、寄信（或先放置紙條、寄信再大喊
    ）之行為獨立性極為薄弱，依一般社會健全觀念，在時間差
    距上難以強行分離，應視為數個舉動之接續施行予以評價為
    接續犯。
　⒉再被告於事實欄二、㈡㈥㈦所為，係一行為觸犯數罪名之想像
    競合犯，應從一重論以違反保護令罪處斷。另被告於事實欄
    二、㈡㈥㈦之行為，時間、空間均有一定之間隔，行為亦有不
    同，顯係基於各別之犯意所為，自應分論併罰。　
　事實欄二、㈨部分
　　核被告於事實欄二、㈨所為，均係犯家庭暴力防治法第61
    條第2款之違反保護令罪。又被告於事實欄二、㈨之行為
    ，時間、空間均有一定之間隔，行為亦有不同，顯係基於各
    別之犯意所為，自應分論併罰。
  綜上小結，被告於事實欄一、及事實欄二、㈠㈡㈢㈣㈤㈥㈦㈧㈨㈩
    所為，均係基於各別犯意所為，故所犯之罪數共為19罪
    ，應分論併罰。
四、量刑
　累犯：查被告有如附表五所示科刑及有期徒刑執行完畢情形
    ，有臺灣高等法院被告前案紀錄表可考（見本院卷第20-22
    頁），被告於有期徒刑執行完畢後5年內，故意再犯本案有
    期徒刑以上之罪，為累犯，惟附表五執行完畢之罪與本案所
    犯19罪之罪質均不相同，難認被告對刑罰反應力薄弱，是據
    司法院大法官釋字第775 號解釋意旨審酌後，認無庸依累犯
    規定加重被告之刑。
　刑度：審酌被告於109年12月至110年4月間已年滿62歲，係耳
    順之成年人（耳順，聞其言，而知微旨也），卻仍無理性解
    決感情糾紛，先以事實欄一、所載行為侵害甲○○、趙姿民免
    於恐懼之自由法益，嗣收受系爭保護令後仍心存僥倖，以自
    己不懂法律或與趙姿敏生活圈同一等諸多託詞，無視保護令
    所下誡命，再為事實欄二、㈠至所載之各行為，致丙○○名譽
    多次受創，身心日夜處於恐慌狀態。且上開紙條、信件所寫
    內容，立於一般人立場觀看，均能感受到身心不適，更遑論
    丙○○親身之感受，又被告犯後猶執前詞否認大部分之犯行，
    亦未賠償丙○○、甲○○，犯後態度著實不佳，自應嚴懲。次審
    酌丙○○、甲○○表明從重量刑之意見（見本院卷第243頁），
    併參被告國中畢業、職運輸業之智識程度、家庭經濟狀況及
    素行等一切情形，分別量處如主文第1項所示之刑。再衡酌
    被告本案侵害之法益重複性較高、刑罰之邊際效應、預防功
    能、刑罰之比例原則及恤刑等一切情狀後，併定應執行刑暨
    諭知易科罰金之折算標準，以資懲儆。
五、沒收
    本案未有任何扣案物，而事實欄二、㈡㈥㈦㈨所載之紙條
    、紙條包冥紙、紙板及信件，雖係被告執以犯罪所用之物，
    然該等物品，部分已遭被告丟置地面拋棄所有權，部分已寄
    給趙姿敏收受而喪失所有權（不問趙姿敏是否想要），均已
    非屬被告所有之物，且非違禁物或義務沒收之物，爰不宣告
    沒收。
六、不另為無罪之諭知　　
　事實欄一、部分　　　
　⒈關於事實欄一、部分，公訴意旨係認被告之行為時間，係自1
    09年12月上旬某日及該某日後之數次（見本院卷3第7頁）。
    本院認定被告之行為時間，則為109年12月18日至109年12月
    28日。
　⒉而109年12月上旬係指109年12月1日至109年12月15日，故本
    院所認定之行為時間109年12月18日與109年12月15日後之數
    日內重疊，係在起訴範圍之時間為起訴效力所及（最高法院
    100年度台上字第1039號判決意旨參照），本院自得併就109
    年12月18日至109年12月28日構成接續犯之事實為裁判。另
    依甲○○及丙○○上開壹、二、⒈⒉之證述，無從認定被告於109
    年12月上旬某日至109年12月17日間有何恐嚇危安之犯行，
    然該部分若成罪，與事實欄一、係構成接續之一罪，自毋庸
    就被告於109年12月上旬某日至109年12月17日間之部分另為
    無罪之諭知。
　事實欄二、㈠部分
　⒈公訴意旨部分
　⑴關於事實欄二、㈠「丁○○於110年3月17日晚間7時35分許，騎
    腳踏車行經介壽址巷口時，遇見亦行經該處之丙○○後離去，
    丙○○見狀立即報警」之部分，起訴書原起訴內容為「丁○○於
    110年3月17日晚間7時35分許，騎腳踏車行經介壽址巷口時
    ，遇見亦行經該處之丙○○，竟基於違反保護令之犯意對丙○○
    稱『我已經把妳PO上網了』後騎車離離去，丙○○見狀立即報警
    」（見本院卷2第7頁），公訴意旨並認原起訴之該部分，被
    告亦涉犯家庭暴力防治法第61條第2、4款之罪。
　⑵另關於事實欄二、㈠第4至8行之部分，公訴意旨認被告亦涉犯
    家庭暴力防治法第61條第4款之罪。
　⒉而上開壹、六、⒈⑴之部分，趙姿敏雖有拍攝被告騎腳踏車經
    過畫面（見本院卷第222頁），然無法看出被告有何騷擾之
    行為，是上開壹、六、⒈⑴之部分，僅有趙姿敏之證述（見
    偵卷3第29-31頁），尚無從認定被告之犯罪。另上開壹、六
    、⒈⑵之部分，依偵卷3第43-45頁被告所站立之位置，與本
    院卷第137-140頁囑託警員測量介壽址巷口與介壽址住家距
    離之相片相比，可見被告尚未站至介壽址住家10公尺內，亦
    無從認定被告有違反遠離介壽址10公尺之誡命。惟上開壹、
    六、⒈⑴⑵之部分縱然成罪，亦與事實欄二、㈠所載成立犯罪
    之部分為接續及單純之一罪，故本院就上開壹、六、⒈⑴⑵之
    部分，自無庸另為無罪之諭知。
　事實欄二、㈡部分
　⒈公訴人認被告於事實欄二、㈡關於「被告於110年3月24日下午
    5時前某時許，接續前開違反保護令之犯意，在介壽址住家
    門口地上放置內容為『林明旺你孬種，丙○○豆芽菜，眾人幹
    （生雜菜種子）」之紙條』行為，亦構成刑法第309條第1項
    公然侮辱罪。
　⒉而丙○○已證稱介壽址住家僅趙姿敏與甲○○共同居住（見偵卷2
    第29-30頁），故出入住家之人僅有2人，尚非公眾必經之處
    ，則將紙條丟在介壽址住家門口，當不致造成公然侮辱之狀
    態，然上開壹、六、⒈若成立公然侮辱罪，與事實欄　二、
    ㈡為接續及裁判上之一罪關係，爰不另為無罪之諭知。
  事實欄二、㈨部分
　⒈公訴意旨
　⑴關於事實欄二、㈨部分，公訴人尚有起訴「被告於110年4月7
    日晚間6時5分，基於違反保護令之犯意，騎腳踏車靠近介壽
    址住家10公尺而違反系爭保護令」之行為。
　⑵另公訴意旨認被告於事實欄二、㈨之行為，亦構成刑法第309
    條第1項公然侮辱罪。
　⒉而上開壹、六、⒈⑴部分，經以被告騎腳車靠近介壽址住家之
    位置照片（見偵卷1第143頁）與本院囑託警員測量同位置之
    距離照片（見本院卷第187-189頁），可知被告之位置距離
    介壽址住家14.4公尺，尚未違反系爭保護令。另被告於事實
    欄二、㈨之行為係寄信給丙○○，則該信件僅能由丙○○親收，
    自未達公開之狀態（縱經公司收發人員收信，亦不致達公開
    狀態）。惟上開壹、六、⒈⑴若成罪，被告於事實欄二、㈨之
    行為若亦成立公然侮辱罪，均與本院認定事實欄二、㈨成罪
    部分構成接續及裁判上一罪關係，自無庸另為無罪之諭知。
　事實欄二、部分　
　  公訴意旨認被告於事實欄二、所為，亦構成公然侮辱罪。
    而本院基於上開壹、六、⒉之相同理由，認尚不致構成公然
    狀態，然縱成立公然侮辱罪，亦與違反保護令罪係裁判上一
    罪，爰不另為無罪之諭知。
　事實欄二、部分
　　公訴意旨認被告於事實欄二、所為「寄信」之行為，亦
    構成公然侮辱罪，而本院基於上開壹、六、⒉之相同理由，
    認尚不致構成公然狀態，然縱成立公然侮辱罪，亦與違反保
    護令罪係裁判上一罪（部分則為接續及裁判上一罪關係）
    ，爰不另為無罪之諭知。
貳、無罪部分（即110年度偵字第16446號起訴書附表編號3部分
    ）
一、公訴意旨略以：被告明知系爭保護令裁定命其不得對丙○○騷
    擾、接觸、跟蹤、通話及通信之行為，竟於110年3月26日下
    午4時許，騎腳踏車在八德區某處與蔡姿閔相遇，竟基於違
    反保護令及公然侮辱之犯意，對丙○○怒罵三字經，以此方式
    騷擾丙○○及貶損丙○○名譽而違反系爭保護令。因認被告涉犯
    家庭暴力防治法第61條第2款違反保護令罪及刑法第309條第
    1項公然侮辱罪。
二、按犯罪事實應依證據認定之，無證據不得認定犯罪事實；檢
    察官就被告犯罪事實，應負舉證責任；不能證明被告犯罪，
    應諭知無罪之判決，刑事訴訟法第154 條第2 項、第161 條
    第1 項、第301 條第1 項前段分別定有明文。是檢察官對於
    起訴之犯罪事實，若不能提出證據使通常一般人均不致有所
    懷疑並確信該事實為真之程度，則應基於無罪推定原則諭知
    被告無罪。又告訴人或被害人之利害關係與被告相反，渠等
    之指訴、證述應有補強證據，以供審認是否真實。 
三、訊據被告坦承有於馬路上遇到丙○○，惟堅詞否認有何惟返保
    護令之犯行，並辯稱：我在馬路上遇到丙○○，但我沒有叫她
    ，丙○○在我面前15公尺就左轉走掉了等語。
　經查，公訴人認被告有上開貳、一、所示犯行，無非以丙○○
    於110年3月28日之警詢證述為憑。丙○○固於該次警詢中證稱
    ：110年3月26日下午4時50分，我在下班的時候遇見被告，
    被告對我罵三字經後馬上離開，當下我沒有報案等語（見偵
    卷1第55-57頁），然遍觀偵卷1全卷，除丙○○警詢證述外，
    並無其他證據可資補強丙○○之證述。
　是依上開貳、二之說明，既無其他補強證據可供審認被告有
    無為上開貳、一行為，則依前開貳、二之法條及說明，應認
    公訴人之舉證尚未完足，則無從證明被告有上開貳、一所示
    行為，即應對被告為有利之認定而諭知無罪。 　
參、據上論斷，依刑事訴訟法第299條第1項前段、第301條第1項
    前段，判決如主文。
本案經檢察官乙○○提起公訴、檢察官王柏淨追加起訴，檢察官
林弘捷、林奕瑋到庭執行職務。
中　　華　　民　　國　　110 　年　　12　　月　　30　　日
                  刑事第八庭    法　官　   葉作航
以上正本證明與原本無異。
如不服本判決應於收受判決後20日內向本院提出上訴書狀，並應
敘述具體理由。其未敘述上訴理由者，應於上訴期間屆滿後20日
內向本院補提理由書(均須按他造當事人之人數附繕本)「切勿逕
送上級法院」。 

　　　　　　　　　　　　　　　     書記官　林希潔　　　
中　　華　　民　　國　　111 　年　　1 　　月　　3 　　日
附表一：被告所犯各罪及主文
編號 事實 主文 1 事實欄一、部分 丁○○犯恐嚇危害安全罪，處拘役伍拾日，如易科罰金以新臺幣壹仟元折算壹日。 2 事實欄二、㈠部分 丁○○犯違反保護令罪，處拘役參拾日，如易科罰金以新臺幣壹仟元折算壹日。 3 事實欄二、㈡部分  丁○○犯違反保護令罪，處有期徒刑肆月，如易科罰金以新臺幣壹仟元折算壹日。 4 事實欄二、㈢部分 丁○○犯違反保護令罪，處有期徒刑參月，如易科罰金以新臺幣壹仟元折算壹日。 5 事實欄二、㈣部分 丁○○犯違反保護令罪，處有期徒刑貳月，如易科罰金以新臺幣壹仟元折算壹日。 6 事實欄二、㈤部分 丁○○犯違反保護令罪，處有期徒刑貳月，如易科罰金以新臺幣壹仟元折算壹日。 7 事實欄二、㈥部分 丁○○犯違反保護令罪，處有期徒刑肆月，如易科罰金以新臺幣壹仟元折算壹日。 8 事實欄二、㈦部分 丁○○犯違反保護令罪，處有期徒刑肆月，如易科罰金以新臺幣壹仟元折算壹日。 9 事實欄二、㈧部分 丁○○犯違反保護令罪，處有期徒刑貳月，如易科罰金以新臺幣壹仟元折算壹日。 10 事實欄二、㈨部分 丁○○犯違反保護令罪，處有期徒刑參月，如易科罰金以新臺幣壹仟元折算壹日。 11 事實欄二、㈩部分 丁○○犯違反保護令罪，處有期徒刑貳月，如易科罰金以新臺幣壹仟元折算壹日。 12 事實欄二、部分 丁○○犯違反保護令罪，處有期徒刑參月，如易科罰金以新臺幣壹仟元折算壹日。 13 事實欄二、部分 丁○○犯違反保護令罪，處有期徒刑貳月，如易科罰金以新臺幣壹仟元折算壹日。 14 事實欄二、部分 丁○○犯違反保護令罪，處有期徒刑參月，如易科罰金以新臺幣壹仟元折算壹日。 15 事實欄二、部分 丁○○犯違反保護令罪，處有期徒刑肆月，如易科罰金以新臺幣壹仟元折算壹日。 16 事實欄二、部分 丁○○犯違反保護令罪，處拘役伍拾日，如易科罰金以新臺幣壹仟元折算壹日。 17 事實欄二、部分 丁○○犯違反保護令罪，處有期徒刑貳月，如易科罰金以新臺幣壹仟元折算壹日。 18 事實欄二、部分 丁○○犯違反保護令罪，處有期徒刑參月，如易科罰金以新臺幣壹仟元折算壹日。 19 事實欄二、部分 丁○○犯違反保護令罪，處有期徒刑肆月，如易科罰金以新臺幣壹仟元折算壹日。 

附表二：被告於桃園地檢署110年度偵字第14362號案中所寫紙條
        內容
被告於109年12月19日至110年2月18日間書寫下列內容紙條放入丙○○機車置物箱內   編號 內容 證據資料 1 想到星期五晚那一天晚上想到你現正和別人在作愛那情景說不忌妒、吃醋是騙人情何以堪 110年度偵字第14362號不起訴處分書（不起訴理由係：放入機車車廂內無從構成散布於眾之加重誹謗） （本院卷第33-35頁） 2 我發現自己的人生已經不能沒有你的人生，你知道想到星期五你和別人作愛，差點跑出去找你...  3 為什麼我會知道你跟誰去打砲，有人對我嗆他很輕易得到你...  4 昨晚想了一整夜，想到你們去打砲那情景快抓狂...  5 過去你真的拿我錢去和別男人打砲...  6 你們每星期出去打砲...  7 反正你要的也只錢，跟那吸毒的人打砲有沒有很爽...  8 原來你們在一起在公司是公開的每星期去打砲...  
附表三：被告於桃園地檢署110年度偵字第8177號案中所寫紙條
        內容
被告於110年1月13日上午11時55分許，將下列紙條放入丙○○機車安全帽內   編號 內容 證據資料 1 你不是說要死給我看，現在就去死一死，也不有餘辜，你夠白目，別得意，除非我人間消失，讓我跟講一通電話，對你有好意 110年度偵字第8177號不起訴處分書（本院卷第29-31頁） 
附表四：本判決偵查卷宗代號
編號 原卷名 本判決代號 1 桃園地檢署110年度偵字第16446號 偵卷1 2 桃園地檢署110年度偵字第12519號 偵卷2 3 桃園地檢署110年度偵字第17332號 偵卷3 4 桃園地檢署110年度偵字第14362號 偵卷4 5 本院110年度易字第566號 本院卷 6 本院110年度易字第651號 本院卷2 7 本院110年度易字第628號 本院卷3 
附表五：被告構成累犯之前科
編號 判決機關與案號 罪名 刑度 執行情形 是否構成累犯 1 本院106年度桃交簡字2530號 不能安全駕駛動力交通工具罪 有期徒刑2月 送監後再於107年6月29日易科罰金執行完畢 是 2 本院107年度桃交簡字1196號 不能安全駕駛動力交通工具罪 有期徒刑2月，併科罰金新臺幣5,000元 有期徒刑部分，送監後再於107年11月19日易科罰金執行完畢  
附錄本案論罪科刑法條全文：
刑法第305條
以加害生命、身體、自由、名譽、財產之事恐嚇他人，致生危害
於安全者，處2年以下有期徒刑、拘役或9千元以下罰金。
家庭暴力防治法第61條
違反法院依第14條第1項、第16條第3項所為之下列裁定者，為本
法所稱違反保護令罪，處3年以下有期徒刑、拘役或科或併科新
臺幣10萬元以下罰金：
一、禁止實施家庭暴力。
二、禁止騷擾、接觸、跟蹤、通話、通信或其他非必要之聯絡行
       為。
三、遷出住居所。
四、遠離住居所、工作場所、學校或其他特定場所。
五、完成加害人處遇計畫。